臺灣高雄地方法院刑事裁定　　　　　　 95年度訴緝字第132號
公　訴　人　臺灣高雄地方法院檢察署檢察官
被　　　告　乙○○
公設辯護人　甲○○
上列被告因偽造文書等案件，經檢察官提起公訴（90年度偵字第
5264號、90年度偵緝字第756 號），本院裁定如下：
    主  文
公訴人應於本裁定送達後參拾日內，補正被告乙○○偽造文書等
罪名之犯罪證據。
    理  由
一、按起訴書，應記載犯罪事實及證據並所犯法條；次按檢察官
    就被告犯罪事實，應負舉證責任，並舉出證明之方法；法院
    於第一次審判期日前，認為檢察官指出之證明方法顯不足認
    定被告有成立犯罪之可能時，應以裁定定期通知檢察官補正
    ；逾期未補正者，得以裁定駁回起訴，刑事訴訟法第264 條
    第2 項第2 款及同法第161 條第1 項、第2 項分別定有明文
    。
二、次按依法令或契約有守因業務知悉或持有工商秘密之義務，
    而無故洩漏之者，處一年以下有期徒刑、拘役或一千元以下
    罰金，刑法第317 條定有明文；復按所謂變造私文書係指不
    變更文書之本質，僅就文書內容有所變更者而言，苟文書之
    本質已有變更，應以偽造私文書論；盜用印文，係指無使用
    權之人擅自使用他人真正印文之謂，所盜用者必為真正之印
    文。而無製作權之人擅自製作他人之印文，不論是否摹擬真
    物，因屬虛偽製作，「無中生有」，使人誤信為真正之印文
    ，則屬偽造印文（最高法院86年度台上字第2495號、88年度
    台上字第7411號判決參照）；又按因信用卡簽帳單具有收據
    性質，冒用他人之名偽簽信用卡簽帳單之行為，係屬偽造私
    文書，其復提出交還信用卡特約商店，顯然於該文書之內容
    有所主張，係屬行使偽造私文書，且意在向該特約商店詐取
    財物，其行為足以生損害於他人及商店之權益；再按共同被
    告不利於己之陳述，雖得採為其他共同被告犯罪之證據，惟
    此項不利之陳述，須無瑕疵可指，且就其他方面調查，又與
    事實相符者，始得採為其他共同被告犯罪事實之認定。若不
    為調查，而專憑此項供述，即為其他共同被告犯罪事實之認
    定，顯與刑事訴訟法第156 條第2 項之規定有違。
三、公訴人提起本件公訴，雖於起訴書犯罪事實欄上記載略以：
    乙○○與丙○○、丁○○共同意圖為自己不法之所有並基於
    概括之犯意，自民國87年6 月間起，由乙○○利用其曾任職
    多家銀行之機會而取得客戶資料後，僱用丙○○以電腦偽造
    己○○等如附表一所示被害人之身分證及扣繳憑單或財力證
    明或自報紙刊登之廣告購買變造之身分證後，連同上開客戶
    資料並偽刻印章而偽填信用卡申請書持向中國國際商業銀行
    等如附表二所示之十二家銀行申辦信用卡，丙○○並僱用丁○○擔任接聽銀行查證電話及共同偽造填信用卡申請書之工
    作，致使中國國際商業銀行等如附表二所示之銀行陷於錯誤
    ，而核發共約47張之信用卡，乙○○與丙○○等人再至郵局
    領取信用卡後，持該信用卡向不特定之商家刷卡消費多次，
    金額共計約307 萬8,162 元，並偽簽署押於信用卡簽帳單上
    而偽造文書，且將該偽造之簽帳單交付予店員而行使之，並
    足生損害於附表一所示之被害人及附表二所示之銀行。又於
    「證據並所犯法條」欄上記載：「右揭犯罪事實業據同案被
    告丙○○供述綦詳，核與己○○等如附表一所示之被害人、
    如附表二所示被害銀行代理人於警訊中指陳及被害人李春霖
    、林信安、徐旭輝於偵查中指訴、被害人陸宜雋、陳富明、
    謝耀芳等人於警訊中指陳之情節大致相符，復有電腦主機、
    電腦螢幕、信用卡、偽造身分證、印章、身分證、客戶資料
    、筆記型電腦等如事實欄所載之物扣案可資佐證。」；「核
    被告乙○○所為，係犯刑法第317 條、第216 條、第210 條
    、第212 條、第339 條第1 項之罪嫌」。
四、就被告乙○○涉犯罪名部分，經本院遍查卷內資料，固有共
    犯丙○○於偵訊中之供述（見90年度偵緝字第756 號偵查卷
    宗第15、16頁），暨被害人辛○○、庚○○、戊○○等人於
    警詢中之指訴（88年度偵字第22158 號偵查卷宗第23、24頁
    ），惟查並無公訴人起訴書上所指「己○○等如附表一所示
    之被害人、如附表二所示被害銀行代理人於警訊中指陳」等
    證人之警詢筆錄，亦無「信用卡、偽造身分證、印章、身分
    證、客戶資料」等書證、物證，甚而亦查無前揭起訴事實所
    載冒名申辦信用卡而偽造之信用卡申請書、扣繳憑單及財力
    證明或收購變造身份證之報紙廣告等書證，並乏冒名申請信
    用卡後持以消費之信用卡、消費明細、偽簽署名之簽帳單等
    資料，是附表一所示共42位之被害人資料究竟如何外露，是
    否有遭被告等人冒用其等個人資料偽造身份證、扣繳憑單及
    財力證明資料，進而向附表二所示之12家銀行冒名申請信用
    卡，又被告持該等信用卡盜刷共計307 萬8,162 元之數額依
    據為何等節，均無積極證據足資證明，公訴人所舉之證據方
    法顯不足以證明所訴之犯罪事實甚明，縱有被害人辛○○於
    警詢中陳稱：伊之皮包遭搶，但無法指認何人所搶等語；被
    害人庚○○、戊○○於警詢中則均陳述：伊之資料係交給一
    位年籍姓名不詳之友人、客戶，僅知道是慶豐銀行之員工等
    語，然此等證詞顯尚不足以證明該等被害人之資料外洩係被
    告乙○○所為，又按共同被告彼此間利害相反，虛偽之可能
    性極高，故不得專憑共同被告之供述，即為其他共同被告犯
    罪事實之認定，已說明如前，是本院亦無從僅憑同案被告丙○○之供述即逕判斷被告乙○○有無故洩漏業務知悉或持有
    工商秘密，或與共犯丙○○、丁○○等人有共同行使偽造私
    文書、偽變造特種文書及詐欺取財等犯嫌。
五、綜上，本院認為公訴人所舉之證據方法，顯不足以認定被告
    乙○○有成立起訴書所指前揭犯罪之可能，爰依法裁定定期
    通知檢察官補正。
據上論斷，應依刑事訴訟法第161條第2項，裁定如主文。
中　　華　　民　　國　　96　　年　　1 　　月　　4 　　日
                  刑事第十庭  審判長法  官  陳玉聰
                                    法  官  莊珮吟
                                    法  官  鄭凱文
以上正本證明與原本無異。
不得抗告。
中　　華　　民　　國　　96　　年　　1 　　月　　9 　　日
                                    書記官  林慧芬
